【裁判字號】    98,交聲,1272
【裁判日期】    981218
【裁判案由】    違反道路交通管理處罰條例聲明異議
【裁判全文】
臺灣士林地方法院交通事件裁定        98年度交聲字第1272號
原處分機關  臺北市政府警察局
異議人即
受處分人    甲○○
上列異議人即受處分人因違反道路交通管理處罰條例案件，對於
臺北市政府警察局98年9 月28日所為之處分（原處分案號：北市
警交裁計字第9809280001號），聲明異議，本院裁定如下：
    主  文
異議駁回。
    理  由
一、本件原處分意旨略以：異議人即受處分人（下稱異議人）甲
    ○○領有計程車駕駛人執業登記證，於91年間犯詐欺罪，經
    臺灣高等地方法院判處有期徒刑5 月之刑確定，應依道路交
    通管理處罰條例第37條第3 項規定，廢止異議人執業登記。
二、本件異議意旨略以：異議人以駕駛計程車謀生，因此對該裁
    決書提起聲明異議等語。
三、按計程車駕駛人，在執業期中，犯竊盜、詐欺、贓物、妨害
    自由或刑法第230 條至第236 條各罪之一，經第一審法院判
    決有期徒刑以上之刑後，吊扣其執業登記證。其經法院判決
    有期徒刑以上之刑確定者，廢止其執業登記，並吊銷其駕駛
    執照，道路交通管理處罰條例第37條第3 項，定有明文。又
    按前開法條所稱「執業期中」係指「計程車駕駛人執業登記
    證之有效期間」而言，至該計程車駕駛人是否係於「執業中
    」觸犯該項所列各罪，在所不問。又汽車駕駛人，曾依第37
    條第3 項規定吊銷駕駛執照者，3 年內不得考領駕駛執照；
    且汽車駕駛人，因違反本條例及道路交通安全規則之規定，
    受吊銷駕駛執照處分時，吊銷其持有各級車類之駕駛執照，
    同條例第67條第2 項、第68條分別定有明文。
四、經查：異議人自77年10月24日起領有台北市營業小客車駕駛
    人執業登記證（證號：A028272）， 該證每年並經換證乙節
    ，有卷附台北市營業小客車駕駛人執業登記申請書影本1 份
    在卷可稽，應甚明確；又異議人於91年7 月間，因犯修正前
    刑法第340 條詐欺罪，經台灣台中地方法院於95年12月29日
    以95年度重訴字第654 號判決判處有期徒刑10月，減為有期
    徒刑5 月，如易科罰金以新臺幣300 元折算1 日，業經上訴
    由臺灣高等法院臺中分院於97年5 月15日以96年度上訴字第
    545 號判決，諭知異議人幫助犯常業詐欺罪，處有期徒刑拾
    月，減為有期徒刑5 月，如易科罰金以新臺幣300 元折算1
    日，全案於97年6 月12日判決確定乙情，亦有臺灣高等法院
    臺中分院判決書、臺灣高等法院被告前案紀錄表1 份及臺灣
    高等法院臺中分院98年8 月24日98中分鎮刑乾96上訴545 字
    第10540 號函在卷可考，堪認屬實。從而，異議人確為計程
    車駕駛人，並於執業期中，幫助犯常業詐欺罪，經法院判處
    有期徒刑以上之罪確定之事實，至為明確，堪予認定，揆諸
    首揭規定，自應將其上開台北市營業小客車駕駛人執業登記
    廢止。至異議人所稱需賴其駕駛計程車謀生之辯縱令屬實，
    要非主張免予廢止上開執業登記之正當事由，異議人執此為
    辯，無足採憑。
五、從而，原處分機關以異議人於執業期間犯詐欺罪，經法院判
    處有期徒刑5 月確定為由，依據首揭規定，廢止異議人之台
    北市營業小客車駕駛人執業登記證（證號：A028272）， 核
    無不當。本件異議為無理由，應予駁回。
據上論斷，應依道路交通案件處理辦法第19條，裁定如主文。
中    華    民    國    98    年    12    月    18    日
                        交通法庭法  官  蔡明宏
以上正本證明與原本無異。
如不服本裁定應於送達後5日內向本院提出抗告狀。
                                書記官  簡湘雲
中    華    民    國    98    年    12    月    18    日


司法院資訊處製作；財團法人民間司法改革基金會備份。
